# 会计报表列报

提问人：jangyanbo 时间：2015-12-29 11:02:09
陈老师好！关于会计报表列报向您请教 请问财务报表列报准则“企业正常营业周期中的经营性负债项目即使在资产负债表日后超过一年才予清偿的，仍应当划分为流动负债。经营性可否理解除投资活动及筹资活动外的活动呢，比如在建工程项目导致的应付账款（工程款），我理解用其他应付款更合理，公司收到的质保金如果时间是三年以上的，在会计报表是否要列报到其他非流动资产中去呢，这部分款项是否放到收到其他与投资活动有关的现金流里边去呢

回答人：chenyiwei
1 、此处的“经营性负债”中的“经营性”无特殊含义，理解为除了投资和筹资活动以外的其他活动也是合理的。这个问题可以看下IAS 1第 70 、 71 段中的具体说明： 70 Some current liabilities, such as trade payables and some accruals for employee and other operating costs, are part of the working capital used in the entity's normal operating cycle. An entity classifies such operating items as current liabilities even if they are due to be settled more than twelve months after the reporting period. The same normal operating cycle applies to the classification of an entity's assets and liabilities. When the entity's normal operating cycle is not clearly identifiable, it is assumed to be twelve months. 71 Other current liabilities are not settled as part of the normal operating cycle, but are due for settlement within twelve months after the reporting period or held primarily for the purpose of trading. Examples are some financial liabilities classified as held for trading in accordance with IAS 39, bank overdrafts, and the current portion of non-current financial liabilities, dividends payable, income taxes and other non-trade payables. Financial liabilities that provide financing on a long-term basis (ie are not part of the working capital used in the entity's normal operating cycle) and are not due for settlement within twelve months after the reporting period are non-current liabilities, subject to paragraphs 74 and 75. 2 、如果公司的应收账款有一部分以质保金方式存在，则即使要在三年质保期满后才能收回，仍作为流动资产列报。

提问人：jangyanbo 时间：2015-12-29 21:26:56
陈老师！应收款项中如果有质量保证金即使三年以后能收回仍作为流动资产列报，是因为属于公司的经营性活动，我说的是在建工程项目作为业主方收到的施工的质量保证金，一般的是放到其他应付款核算，收到的此款项如果质保期是两年的话，是否列报到其他非流动负债中去呢，现金流量中是否放到收到的其他与筹资活动的现金流里边去呢

回答人：chenyiwei
可以这样理解。计入其他非流动负债（或长期应付款），现金流作为筹资活动支付现金。